# 成本分配方式变更属于会计政策还是会计估计变更

提问人：btjia 时间：2020-09-23 13:33:08
制造企业，原来在产品和产成品成本分配采用半成品按重量（塑料产品非常轻），成品按工时。现在拟改成统一按直接工人的生产工时进行分配。
请教 1 、成本分配方式变更属于会计政策还是会计估计变更
2 、公司成立时间很长，系统变更好几次，如果追溯无法实现，按未来适用法是否合适

回答人：chenyiwei
要区分不同情况讨论：
1 、如果成本分配方式的变更与所生产产品的品种、生产工艺、成本构成的变动相关，则属于《企业会计准则第 28号—会计政策、会计估计变更和差错更正》第五条所指的“本期发生的交易或者事项与以前相比具有本质差别而采用新的会计政策”或者“对初次发生的或不重要的交易或者事项采用新的会计政策”。这种情况不属于会计政策变更，更接近于会计估计变更。会计处理应采用未来适用法。
2 、如果成本分配方法的改变并不是由上述因素的变化引起，而是由启用了新的核算系统、提升管理要求等原因导致，则属于会计政策变更。理论上应采用追溯调整法进行衔接处理。但是不切实可行的除外。